

Dennis Alberto TORRES MARTINEZ

Desarrollador Front End - Trainee

🔀 E-mail:

Teléfono:

dennisalbertotm@gmail.com

+56 977034261

https://www.linkedin.com/in/dennis-alberto-torres-martinez-a3742862/



Portafolio:

https://dennisatm.github.io/Portfolio/

SOBRE MÍ

Soy un profesional técnico en programación, entusiasta y comprometido con el desarrollo de mis labores, así como con mi crecimiento profesional y personal, actualmente he culminando estudios como Desarrollador Front End (nivel Trainee), adicionalmente culminé un curso en Administración Contable, cuento con 09 años de experiencia en labores administrativas, manejo de sistemas informáticos (ERP) y herramientas ofimáticas a nivel intermedio; si bien es cierto mi mayor experiencia es en el área administrativa, en todas mis experiencias laborales he estado muy vinculado con el diseño y manejo de información lo que está muy relacionado con el concepto de base de datos, además he tratado siempre de aplicar mis conocimientos en programación colaborando en el desarrollo de hojas de cálculo dinámicas dentro de mi departamento, así como para otros departamentos de la empresa, automatizando procesos con el uso de macros en Excel, así como con el desarrollo de aplicaciones móviles para facilitar calculos rutinarios.

EDUCACIÓN

Desarrollador Front End - Trainee

Junio - Septiembre 2021

Bootcamp desarrollado por Awakelab

Marzo - Diciembre 2019

Técnico administrativo contable

Febrero - Diciembre 2015

C.F.P. Andrés Bello - Parral

Diseñador CAD Instalaciones eléctricas

SENATI U.O. Chincha

1997 - 2000

Técnico en programación i.E.S. Ada A. Byron - Chincha

EXPERIENCIA

HN COMBUSTIBLES | ATENDEDOR DE BOMBA

Dic. 2018 - Ene. 2021

Encargado de atención al cliente, dentro de mis labores se encontraba la cuadratura de ventas, calculo de litros vendidos por combustible y reporte de avances de efectivo, debido a que estos calculos eran rutinarios, encontre una oportunidad de desarrollar una app movil, para facilitar dichos calculos.

HUEVOS ROMERO | OPERARIO

Dic. 2016 - Nov. 2018

Encargado de alimentación de aves, limpieza de galpones, cosecha y seleccion de huevos, pude organizar planillas en excel para el control de produccion de huevos, inventario trimestral de aves, control de cantidad y frecuencia de alimentación.

IND. PERUANA DEL ACERO S.A| ADMINISTRATIVO Sept. 2007 - Nov. 2016

Encargado de labores administrativas en Dpto. Maestranza, aqui pude familiarizarme con el uso de sistemas ERP, además de desarrollar dentro de mis labores el uso de programación en macros de excel para mejorar el proceso de la información, además tuve la oportunidad de participar en proyectos de desarrollo de aplicaciones en base a macros para la Gerencia de Planta y Dpto. de Control de materiales (mejorar el control en Almacen de productos terminados).

TECNOLOGÍAS

✓ Html

✓ BootStrap✓ VueJs

√ Css

- ✓ Git
- ✓ Javascript